臺灣新北地方法院民事裁定
111年度補字第1096號
原      告  陳美慧  
被      告  國泰世華商業銀行股份有限公司

法定代理人  郭明鑑  
被      告  匯誠第二資產管理股份有限公司

法定代理人  莊仲沼  
被      告  花旗（台灣）商業銀行股份有限公司

法定代理人  莫兆鴻  
上列當事人間分配表異議之訴事件，本院裁定如下：
    主  文
原告應於本裁定送達之日起5日內，補繳第一審裁判費新台幣(下
同)1萬5,850元，並提出民事起訴狀、民國111年8月9日陳報狀之
繕本及其附屬文件3份（包含原告向本院所提出之「所有」證據
資料影本），逾期未提出，即駁回原告之訴。
    理  由
一、按訴訟標的之價額，由法院核定；核定訴訟標的之價額，以
    起訴時之交易價額為準；當事人書狀，有法定代理人、訴訟
    代理人者，應記載其姓名、住所或居所，及法定代理人與當
    事人之關係；書狀及其附屬文件，除提出於法院者外，應按
    應受送達之他造人數，提出繕本或影本，民事訴訟法第77條
    之1第1項、第2項、第116條第1項第2款、第119條第1項分別
    定有明文。次按分配表異議之訴，債務人為原告時，以原告
    主張因變更分配表，致被告即債權人較原分配表所減少之分
    配金額為標準，以之計算其訴訟標的價額（最高法院97年度
    台抗字第652號裁定意旨參照）。
二、本件原告起訴未據繳納裁判費。經查，原告起訴主張本院10
    9年度司執字第60486號強制執行事件於111年5月6日製作之
    分配表（下稱系爭分配表）所載次序9債權人即被告匯誠第
    二資產管理股份有限公司(下稱匯誠第二資產公司)債權總金
    額54萬1,886元，應酌減為22萬8,054元；次序10即被告花旗
    （台灣）商業銀行股份有限公司(下稱花旗銀行)債權總金額
    71萬817元，應酌減為22萬569元；次序12即被告國泰世華商
    業銀行股份有限公司(下稱國泰世華銀行)債權總金額107萬7
    ,823元，應酌減為38萬2,668元。準此，若依原告之主張變
    更系爭分配表，將致被告減少分配149萬9,235元【計算式：
    （541,886－228,054）＋（710,817－220,569）＋（1,077,823－
    382,668）＝1,499,235元】，揆諸首揭說明，本件訴訟標的
    價額應核定為149萬9,235元，應徵第一審裁判費1萬5,850元
    。另原告提出之民事起訴狀及111年8月9日之陳報狀未依被
    告人數提出繕本及附屬文件，起訴不合法定程式，應予補正
    。茲依民事訴訟法第249條第1項但書之規定，限原告於收受
    本裁定送達5日內補正如主文所示之事項，逾期未補正，即
    駁回其訴，特此裁定。
中　　華　　民　　國　　111 　年　　8 　　月　　16　　日
                  民事第七庭    法　官　王婉如
以上正本係照原本作成。
如不服本裁定關於核定訴訟標的價額部分，應於送達後十日內向本院提出抗告狀，並繳納抗告費新臺幣一千元；其餘關於命補繳裁判費部分，不得抗告。　　　　　　　　　　
中　　華　　民　　國　　111 　年　　8 　　月　　16　　日
                                書記官  鄔琬誼